臺灣橋頭地方法院刑事裁定　
111年度聲字第662號
聲  請  人  臺灣橋頭地方檢察署檢察官
受  刑  人  俞冠宏



上列聲請人因受刑人數罪併罰有二裁判以上，聲請定其應執行之
刑（111年執聲字第453號），本院裁定如下：
    主  文
俞冠宏犯如附表所示之罪，所處各如附表所示之刑，應執行有期
徒刑伍年貳月。
    理  由
一、聲請意旨略以：受刑人因犯毒品危害防制條例罪，先後經判
    決確定如附表所示之刑，應依刑法第50條、第53條及第51條
    第5款規定，定其應執行之刑，爰依刑事訴訟法第477條第1
    項規定聲請裁定等語。
二、按裁判確定前犯數罪者，併合處罰之，但有下列情形之一者
    ，不在此限：一、得易科罰金之罪與不得易科罰金之罪；二
    、得易科罰金之罪與不得易服社會勞動之罪；三、得易服社
    會勞動之罪與不得易科罰金之罪；四、得易服社會勞動之罪
    與不得易服社會勞動之罪；前項但書情形，受刑人請求檢察
    官聲請定應執行刑者，依刑法第51條規定定之；又數罪併罰
    有二裁判以上者，依刑法第51條之規定，定其應執行之刑；
    而數罪併罰，分別宣告其罪之刑，宣告多數有期徒刑者，於
    各刑中之最長期以上，各刑合併之刑期以下，定其刑期，但
    不得逾30年，刑法第50條、第53條、第51條第5款分別定有
    明文。次按數罪併罰，應依分別宣告其罪之刑為基礎，定其
    應執行刑，此觀刑法第51條規定自明，故一裁判宣告數罪之
    刑，雖曾經定其執行刑，但如再與其他裁判宣告之刑定其執
    行刑時，前定之執行刑當然失效，仍應以其各罪宣告之刑為
    基礎，定其執行刑，不得以前之執行刑為基礎，以與後裁判
    宣告之刑，定其執行刑，惟上開更定之應執行刑，不應比前
    定之應執行刑加計其他裁判所處刑期後為重，否則即與法律
    秩序理念及法律目的之內部界限有違，難認適法（最高法院
    83年度台抗字第502號、93年度台非字第192號裁定意旨參照
    ）。再按法律上屬於自由裁量事項，尚非概無法律性之拘束
    ，在法律上有其外部界限及內部界限。前者法律之具體規定
    ，使法院得以具體選擇為適當裁判，此為自由裁量之外部界
    限。後者法院為自由裁量時，應考量法律之目的，法律秩序
    之理念所在，此為自由裁量之內部界限。法院為裁判時，二
    者均不得有所踰越。在數罪併罰而有二裁判以上，應定其應
    執行刑之案件，法院所為刑之酌定，固屬自由裁量事項，然
    對於法律之內、外部界限，仍均應受其拘束（最高法院91年
    度台非字第32號判決、92年度台非字第187號判決意旨參照
    ）。末按數罪併罰中之一罪，依刑法規定得易科罰金，若因
    與不得易科之他罪併合處罰結果而不得易科罰金時，原可易
    科部分所處之刑，自亦無庸為易科折算標準之記載（司法院
    大法官會議解釋第144、679號解釋參照）。
三、經查：
  （一）本件受刑人所犯如附表所示之各罪，業經法院判處如附
        表所示之刑，並於如附表所示日期確定在案，有臺灣高
        等法院被告前案紀錄表、各該刑事判決書各1份在卷可
        稽，其中附表編號1所示之罪係得易科罰金之罪，其餘
        所示之罪則係不得易科罰金之罪，乃屬現行刑法第50條
        第1項但書第1款例外不得併合處罰之情形，惟此業經受
        刑人具狀聲請仍予合併定應執行之刑，有受刑人於111
        年6月16日出具之受刑人聲請書1份（執聲卷內）附卷可
        考，符合同條第2項規定，茲檢察官依受刑人請求聲請
        定其應執行之刑，本院審核認聲請為正當。
  （二）爰審酌受刑人所犯如附表所示各罪之犯罪態樣、犯罪時
        間間隔、侵犯法益之綜合效果、各罪依其犯罪情節所量
        定之刑及合併刑罰所生痛苦之加乘效果等情狀，復審酌
        如附表編號1至2及3至6所示各罪，曾經如附表所示判決
        依序定應執行有期徒刑10月、4年6月確定，是以，本院
        定應執行刑，除不得逾越前述法律之外部性界限，即不
        得重於附表所示各罪之總和；亦應受內部性界限之拘束
        ，即不重於上開所定之執行刑加計刑期之總和（即有期
        徒刑5年4月），爰定其應執行之刑如主文所示。
  （三）又刑事判決關於有期徒刑得易科罰金之規定，刑法第41
        條固有明文，惟數罪併罰中之一罪，依刑法規定得易科
        罰金，若因與不得易科之他罪併合處罰結果，而不得易
        科罰金時，原可易科部分所處之刑，無庸為易科折算標
        準之記載（司法院釋字第144 、679 號解釋意旨參照）
        。查，受刑人所犯如附表編號1所示之罪雖本得易科罰
        金，然與其餘所犯不得易科罰金之刑併合處罰之結果，
        本院於定執行刑時，自無庸為易科罰金折算標準之記載
        ，附此敘明。
四、依刑事訴訟法第477 條第1 項，刑法第50條第1 項但書第1
    款、第2 項、第53條、第51條第5 款，裁定如主文。
中　　華　　民　　國　　111 　年　　7 　　月　　6 　　日
                  刑事第四庭    法  官  廖華君
以上正本證明與原本無異。
如不服本裁定，應於收受送達後5 日內向本院提出抗告狀。
中　　華　　民　　國　　111 　年　　7 　　月　　7 　　日
　　　　　　　　　　　　　　　　書記官  顏宗貝
　　　　　　　　　　　　　　　　
附表：

編號   罪名   宣告刑  犯罪日期（民國）       最後事實審         確定判決  備註     法院及案號 判決日期 法院及案號  確定日期  1 過失傷害 有期徒刑3月，如易科罰金以新臺幣1仟元折算1日 109年5月26日 本院109年度審交訴字第142號 109年10月15日 同左 109年11月11日 編號1至2所示之罪，曾經本院110年度聲字第678號裁定定應執行有期徒刑10月。 2 肇事逃逸 有期徒刑9月 109年5月26日 本院109年度審交訴字第142號 109年10月15日 同左 109年11月11日  3 毒品危害防制條例 有期徒刑3年10月 109年6月27日 本院109年度訴字第491號 111年3月30日 同左 111年4月29日 編號3至6所示之罪，於判決時曾定應執行有期徒刑4年6月。 4 毒品危害防制條例 有期徒刑3年9月 109年6月29日 本院109年度訴字第491號 111年3月30日 同左 111年4月29日  5 毒品危害防制條例 有期徒刑3年8月 109年7月13日 本院109年度訴字第491號 111年3月30日 同左 111年4月29日  6 毒品危害防制條例 有期徒刑2年（2罪） 109年6月26日、109年7月15日 本院109年度訴字第491號 111年3月30日 同左 111年4月29日